Darius Klein



Personalia

•

Darius Klein



Darius.klein@dariusklein.nl



0657140150



Dukaatslag 37 3991 TB Houten

Vaardigheden

Golang	••••
Python	••••
Javascript/Typescript	••••
Kotlin	••••
Devops	••••
CI/CD	••••
Scrum	••••
OPNsense	••••
Samenwerken	••••
Leren	••••
Communicatie	••••
Linux	••••

Talen

Nederlands

Engels

Profiel

Ik ben van jongs af aan al geïnteresseerd in nieuwe dingen ontdekken en onderzoeken. Het begon met het uit elkaar halen van een computer en de basics van programmeren en is sindsdien alleen maar gegroeid. Hierdoor heb ik veel ervaring op een breed vlak. Van het maken van mijn eigen game tot het opzetten van een netwerk-infrastructuur met een zelf opgezette router met OPNsense. Dit had ik gedaan voor mijn home-automation omgeving, publieke fotoarchief en mijn Linux bladeserver. Daarop draai ik verschillende tools zoals een Docker registry, CI/CD pipelines, portfolio website, gameservers en security monitoring tool wazuh. Dit staat allemaal beschermd achter een Nginx reverse proxy.

Deze interesse in nieuwe dingen heeft ook zijn nadeel. Mijn motivatie om te werken aan een project wordt over tijd minder, omdat ik altijd nieuwe dingen zoek. In het verleden had ik hier last van, maar ik heb methodes aangeleerd om mezelf gemotiveerd te houden. Een belangrijk voorbeeld hiervan is het helpen van anderen. Hierdoor krijg ik inkijk in andere code of zelfs een andere specialisatie. Dit geeft mij een puzzel in een nieuwe of andere context. Tijdens het oplossen van deze puzzel leer ik ook van de ervaring en denkwijze van mijn collega. Daarnaast let ik nu meer op de waarde die ik oplever aan de eindgebruikers. Bij projecten zoals, Greendish, Children first en Eria Lifesystems is het makkelijker om gemotiveerd te blijven als ik weet dat mijn werk waarde toevoegt.

Opleidingen

sep 2014 - jul 2019

College de Heemlanden, Houten

HBO open-ICT

Havo

sep 2019 - heden

Hogeschool utrecht

Open-ICT is een innovatieve opleidingsvorm waarbij ik leer door het doen van grote projecten. Hierbij zitten projecten van studenten, bedrijven en vanuit de school. Deze projecten volgen zoveel mogelijk de echte wereld met docenten vers uit het bedrijfsleven. Hierbij leren we niet alleen programmeren, maar ook vaardigheden zoals teamwork, communicatie, planning en scrum.

Werkervaring

Winkelmedewerker

aug 2019 - heden

Makro, Nieuwegein

School projecten

Kappers app

Java mobile app

Een mobiele app voor het maken van afspraken bij de kapper en voor de kapper om afspraken in te zien. Hiervan heb ik geleerd over Android development, testing en publishing.

Toetsregistratie

Python API

Een applicatie voor het bijhouden van studieresultaten specifiek voor Open ICT.

Hobby's en interesses

- Gaming
- Cloud
- Cybersecurity
- Natuurkunde
- Linux
- Open source

Dit project was vanaf het begin problematisch vanwege Corona. Ik had de rol van backend developer voor de API, maar vanwege Corona moest ik ook assisteren bij andere onderdelen van het project. Ondanks alle problemen verliep het project uiteindelijk goed en hadden we een Proof of Concept ontwikkeld. Helaas is uiteindelijk gekozen voor een alternatief product.

Greendish

Typescript API

Greendish is een bedrijf met het doel om voedselverspilling te verminderen. Hiervoor heb ik gewerkt aan een bestaand project voor het wegen en analyseren van weggegooid eten in catering en restaurants. Hiermee wordt advies gegeven om verspilling te verminderen. Mijn rol binnen dit project was om samen met een medestudent, die al langer aan dit project werkte, de API te verbeteren en uit te breiden.

Children first

Typescript API/ Cloud / DevOps

Children first was een startup voor ouders om beter inzicht te krijgen in het sociale leven van hun kinderen. Het idee was om een applicatie te bouwen voor ouders waarmee ze informatie kregen vanuit school en andere organisaties over trends in social media met een korte uitleg. Dit zou uiteindelijk gepersonaliseerd worden door te kijken welke applicaties het kind gebruikt, welke leeftijdsgroep ze in zitten en wat er op dat moment online viraal gaat. Voor dit project had ik de rol van backend developer, DevOps en cloud. Hiervoor heb ik gewerkt aan een typescript API, maar dit was grotendeels ondersteuning aan de andere backend developers. Het merendeel van mijn tijd werd besteed aan het opzetten van een Azure Devops planningsomgeving met een CI/CD pipeline naar een Azure serveromgeving voor testing.

Stages

Sogeti labs

sep 2021 - jul 2022

Backend dev / cloud, Vianen

Sogeti labs is een deel van Sogeti waar gewerkt wordt aan innoverende projecten en Proof of Concept projecten. Hiermee kunnen medewerkers die op dat moment geen project hebben hun skills verbeteren en kan Sogeti tonen aan klanten waartoe ze in staat zijn. Origineel kwam ik daar voor een project voor het ontwikkelen van betere CV's, maar na nader onderzoek concludeerde ik dat dit geen goed doordacht project was. De stagebegeleider was het hier mee eens en gaf ons de kans om te onderzoeken of er een ander project was met waarde voor Sogeti. Hieruit kwam een design voor een kalenderapplicatie waar automatisch reistijd, lunchtijd en andere factoren meegerekend konden worden om een beter beeld te krijgen van beschikbare tijden.

In dit project nam ik de rollen van DevOps, Cloud en Scrum Master op me. Ik heb bij dit project een Azure DevOps omgeving opgezet met CI/CD pipelines voor alle applicaties. Voor de API heb ik een pipeline opgezet met testing die, via een Docker registry, automatisch op een AWS-server uitgerold werd, met een achterliggende database. Daarnaast heb ik een pipeline opgezet voor het builden, testen en releasen van een Android applicatie. Hierbij heb ik gebruikgemaakt van externe robot testing van Firebase. Zodra deze tests klaar waren werd de app als interne test automatisch op de Play Store gezet.

Eria Lifesystems

Backend developer / cloud / mobile, Utrecht

"Verbetering Informatiestroom SpoedEisende Hulp (viseh) is een applicatie voor het verbeteren van de informatiestroom naar ambulancepersoneel tijdens een ongeval. Het doel is om het huidige verouderde systeem voor het leveren van medische informatie tijdens een ongeval te vervangen. We waren van plan dit te doen op meerdere manieren: door middel van een NFC-chip met de hoogst noodzakelijke informatie, alleen uit te lezen door geverifieerd personeel en verbindingen leggen met bestaande databronnen en de belangrijkste data beschikbaar te stellen via een BSN zoekopdracht. Aan het einde van mijn stage was het gelukt om de eerste versie van de ambulance applicatie, de achterliggende API, en prototype chips op te leveren.

Dit project viel onder de startup Eria Lifesystems dat opgezet was voor dit project. Toen ik bij dit project kwam was er al een Proof of Concept gebaseerd op onderzoek. Met de feedback vanuit medische organisaties op de PoC zijn we begonnen met een redesign van de applicatie met een grotere focus op security en performance. Hiervoor heb ik onderzoek gedaan naar verschillende backend programmeertalen voor de API. Uit de redesign ontstond een mobiele applicatie voor ambulancepersoneel en een aparte applicatie voor gebruikers. Hierbij wordt gebruik gemaakt een Golang API voor high performance en een website voor informatie.

Ik begon dit project als lead backend developer voor de API. Vanwege achterstanden in de andere onderdelen van het project was heb ik uiteindelijk gewerkt aan ieder deel van het project. Naast het schrijven van de API heb ik geholpen met het opzetten van de CI/CD pipelines, Docker-omgeving, testserver, mobiele app en het UI/UX design.

Persoonlijke projecten

Portfolio website

WIP

Een portfolio website voor het tonen van mijn projecten en wie ik ben. Daarnaast wil ik het gebruiken voor het monitoren van deze projecten op mijn server. Hiervoor komt er een admin paneel waarmee ik snel inzicht kan krijgen in de services die op mijn server draaien en de status hiervan.

Wazuh notifier

Done

Wazuh is een security monitoring en rapportage tool waarmee ik mijn thuisnetwerk monitor. Ik heb een modulaire applicatie geschreven voor het sturen van security alerts naar verschillende platformen die door Wazuh worden gegenereerd. Tot nu toe ondersteun ik Ntfy, Slack en Discord. Hierbij heb ik ook zoveel mogelijk opties in een configuratiefile gezet zodat het eenvoudiger is voor anderen om dit voor hun eigen omgeving te gebruiken. Het project staat onder MIT-licentie beschikbaar online.

CLI tool

WIP

Een command line tool voor het managen van de verschillende services en tools die op mijn thuisserver draaien. De bedoeling is dat ik uiteindelijk met een handvol commando's nieuwe tools kan toevoegen en deze kan managen vanuit één plek. Het langetermijndoel is om dit te integreren met mijn portfoliowebsite zodat ik veilig en snel mijn server kan monitoren en aanpassingen kan doen.